【裁判字號】    98,上易,172
【裁判日期】    980903
【裁判案由】    贓物
【裁判全文】
臺灣高等法院臺南分院刑事判決         98年度上易字第172號
上  訴  人
即  被  告  癸○○
選任辯護人  顏伯奇  律師
上列上訴人因贓物案件，不服臺灣嘉義地方法院九十七年度易字
第六○○號中華民國九十七年十二月二十五日第一審判決（起訴
案號：臺灣嘉義地方法院檢察署九十六年度偵字第八三○二、九
○五九、九四九○號、九十七年度偵字第四○一號），本院判決
如下：
    主  文
原判決關於癸○○部分撤銷。
癸○○無罪。
    理  由
一、本件公訴意旨略以：被告癸○○係址設嘉義縣東石鄉屯子頭
    三三號附六之志強汽車電機行負責人，兼營收購汽車廢棄材
    料業務，知悉汽車零件之收購來源與方式應有一定之管道或
    通路，其明知籃仁厚並非專門從事觸媒轉換器買賣業務之人
    ，可得預見籃仁厚先後七次持往兜售之上開觸媒轉換器共八
    支（附表編號1、2之觸媒轉換器係籃仁厚於同日同時持往兜
    售）均係來路不明之贓物，竟仍分別基於買受贓物亦不違背
    其本意之不確定故意，先後於如附表編號1、2、3、5、6 、
    9、10、12所示竊盜時間當日，以每支觸媒轉換器約新台幣
    （下同）二千五百元之價格予以買受。因認被告先後共計七
    次分別購買附表編號1及2、編號3、5、6、9、10、12之觸媒
    轉換器，均係涉犯刑法第三百四十九條第二項之故買贓物罪
    嫌。
二、訊據上訴人即被告癸○○矢口否認有何故買贓物犯行，辯稱
    ：伊係經由未○○之介紹認識籃仁厚，不知籃仁厚前往兜售
    之觸媒轉換器係屬贓物，且無預見可能性；伊係以與市價相
    當之價格購入，伊若知悉該等觸媒轉換器係贓物，即不可能
    將之放置於公司；為警查扣及發還予部分被害人之觸媒轉換
    器為自小客車之觸媒轉換器，與起訴書附表所載贓物均係自
    小貨車之觸媒轉換器不符云云。
三、按被告未經審判證明有罪確定前，推定其為無罪；又犯罪事
    實應依證據認定之，無證據不得認定犯罪事實，刑事訴訟法
    第一百五十四條第一項、第二項定有明文。次按不能證明被
    告犯罪者，應諭知無罪之判決，同法第三百零一條第一項定
    有明文。又按事實之認定，應憑證據，如未能發現相當證據
    ，或證據不足以證明，自不能以推測或擬制之方法以為裁判
    基礎，最高法院四十年台上字第八十六號判例可資參照。而
    所謂證據，係指足以證明被告有犯罪行為之積極證據而言，
    該項證據須適於為被告犯罪之證明者，始得採為斷罪之資料
    ，最高法院六十九年台上字第四九一三號判例可資參考。再
    按認定不利於被告之事實，須依積極證據，茍積極證據不足
    為不利於被告事實之認定時，即應為有利於被告之認定，更
    不必有何有利之證據，最高法院亦著有三十年上字第八一六
    號判例足參。另認定犯罪事實所憑之證據，雖不以直接證據
    為限，間接證據亦包括在內；然而無論直接或間接證據，其
    為訴訟上之證明，須於通常一般之人均不致有所懷疑，而得
    確信其為真實之程度者，始得據為有罪之認定，倘其證明尚
    未達到此一程度，而有合理之懷疑存在時，即應為被告無罪
    判決之諭知（最高法院七十六年台上字第四九八六號判例意
    旨參看）。末按檢察官就被告犯罪事實，應負舉證責任，並
    指出證明之方法，刑事訴訟法第一百六十一條第一項定有明
    文。而檢察官對被告犯罪事實應負舉證責任，並指出證明之
    方法，係指檢察官除應就被告之犯罪實負提出證據之責任外
    ，並應負說服之責任，使法官確信被告犯罪構成事實之存在
    。是以，綜上規定及說明，若刑事案件有以上之情形，而檢
    察官於起訴後，法院於公訴人蒞庭實行公訴，經法院予提出
    證據證明及說服法院之機會，而無法提出足以說服法院被告
    確有起訴之犯罪事實，依據刑事訴訟法所揭諸之「無罪推定
    原則」，自應將疑點利益歸於被告，而為被告無罪之諭知。
四、公訴人認被告癸○○涉犯上開罪行，無非係以：被告癸○○
    、證人即同案被告籃仁厚、江豊依於警詢及偵查中之供述、
    證人即如附表所示被害人於警詢中之證述及被害報告、贓物
    認領保管單；嘉義縣東石鄉屯子頭三三號附六志強汽車電機
    行搜索現場照片八張等件等事證，為其主要論據。
五、程序方面：
(一)被告癸○○辯稱：被告於偵查中之供述，不具證據能力。被
    告或犯罪嫌疑人因智能障礙無法為完全之陳述者，應有第一
    項得為輔佐人之人（即被告之配偶、直系或三親等內旁系血
    親或家長、家屬或被告之法定代理人）或其委任之人或主管
    機關指派之社工人員為輔佐人陪同在場。刑事訴訟法第三十
    五條第三項定有明文。又除法律另有規定外，實施刑事訴訟
    程序之公務員因違背法定程序取得之證據，其有無證據能力
    之認定，應審酌人權保障及公共利益之均衡維護。同法第一
    百五十八條之四復有明文。查被告罹患精神分裂症，依嘉義
    基督教醫院九十八年六月十九日嘉基醫字第九八○六○○一
    六八號函回覆，及所提診斷證明書記載病名精神分裂症，足
    認被告確有智能障礙，因該病症產生有幻想、思想鬆散、言
    談不連貫、且前後供述不一，顯見被告欠缺陳述能力，符合
    上述應通知輔佐人之情形，惟臺灣嘉義地方法院檢察署九十
    六年十月十八日訊問違反上述法定程序，該訊問程序有重大
    瑕疵，復無其他補強證據，故無證據能力云云。經查：被告
    僅於九十三年十一月十七日、九十三年十二月一日至嘉義基
    督教醫院精神科門診兩次，當時呈現多疑、失眠、妄想、思
    想鬆散、言談不連貫等情，固據該醫院九十八年六月十九日
    嘉基醫字第九八○六○○一六八號函回覆本院在卷，惟嗣後
    被告即無再就診紀錄，足認被告當時情狀，尚非嚴重，否則
    豈有未繼續看診之理，且被告果無法為完全之陳述，又如何
    經營汽車電機行，兼收購汽車廢棄材枓之業務，並面對眾多
    客戶；另經原審當庭勘驗上開九十六年十月十八日之偵查錄
    音光碟，並就被告當日供述內容作成逐字譯文（見原審卷第
    六一頁），其陳述連貫、明晰，思緒正常，對身邊事物並非
    全無理解，難認被告於臺灣嘉義地方法院檢察署九十六年十
    月十八日訊問時有智能障礙無法為完全陳述之情事。另就上
    開譯文內容與偵訊筆錄對照觀之，該偵訊筆錄之記載僅係較
    為簡略，尚無違背被告之意思，亦即錄音內容與筆錄內所載
    之被告陳述，並無不符之處。被告主張該偵訊筆錄無證據能
    力，尚屬無據。
(二)按被告以外之人於審判外之言詞或書面陳述，除法律有規定
    者外，不得作為證據，刑事訴訟法第一百五十九條第一項固
    定有明文。惟被告以外之人於審判外之陳述，雖不符刑事訴
    訟法第一百五十九條之一至第一百五十九條之四規定，而經
    當事人於審判程序同意作為證據，法院審酌該言詞陳述或書
    面陳述作成時之情況，認為適當者，亦得為證據；當事人、
    代理人或辯護人於法院調查證據時，知有第一百五十九條第
    一項不得為證據之情形，而未於言詞辯論終結前聲明異議者
    ，視為有前項之同意，同法第一百五十九條之五亦有明文。
    又被告以外之人於偵查中向檢察官所為之陳述，除顯有不可
    信之情況者外，得為證據；為同法第一百五十九條之一第二
    項所規定。同法第一百五十八條之三復規定：「證人、鑑定
    人依法應具結而未具結者，其證言或鑑定意見，不得作為證
    據」，其立法理由乃在擔保該證言或鑑定意見，係據實陳述
    或公正誠實之可信性。查證人籃仁厚於偵查中具結證述之詞
    係屬於偵查中向檢察官所為之陳述，雖屬傳聞證據，惟現階
    段刑事訴訟法規定，檢察官代表國家偵查犯罪、實施公訴，
    依法有訊問被告、證人及鑑定人之權，實務運作時，檢察官
    於偵查中向被告以外之人所取得之陳述，原則上均能遵守法
    律規定，不致違法取供，且經法定具結程序以擔保其證言之
    可信性，其可信度極高，被告並未提出有何顯不可信之情形
    ，是證人籃仁厚於偵查中之證言，自得為證據。另本案所援
    引具傳聞性質之言詞或書面證據，關於證據能力，提示當事
    人及辯護人均對之表示無意見，亦未於本案言詞辯論終結前
    聲明異議，爭執無證據能力；本院審酌各該審判外供述證據
    及書面作成時之情況，製作當時之過程、內容、功能等情況
    ，其取得並無違法情形，具備合法可信之適當性保障，經綜
    合判斷，與本件犯罪待證事實，具有關連性，核無可信度明
    顯過低之情事，認具適當性，均得作為證據。
六、經查：
(一)被告癸○○坦承向證人籃仁厚購買如附表編號1、2、3、5、
    6、9、10、12號所示之觸媒轉換器等情，核與證人籃仁厚所
    證述情節相符，惟上開觸媒轉換器，係附表所示之被害人所
    有，業據渠等證述在卷，復有被害報告單、贓物認領保管單
    等在卷可稽，該觸媒轉換器係屬贓物，固屬實在。惟證人籃
    仁厚於偵查中所證稱：「（你竊得觸媒轉換器後均立即出售
    與癸○○？）是。」、「（大約幾點賣與癸○○？）大約早
    上八點多。」、「（每次均這樣？）是。」、「（你每次均
    在早上就拿去賣他，而且每隔幾天就賣一次，他難道不懷疑
    是贓物？）我不知道他知不知道，但他沒有問我。」、「（
    你們是心照不宣？）應該是。」、「（每次均賣一支觸媒轉
    換器給癸○○？）大部分賣一支，有時會賣二支。」、「（
    第八三○二號偵卷第三六頁嘉義市警察局刑事警察大隊製作
    之犯罪事實一覽表編號1、編號9兩支觸媒轉換器按即本判決
    附表編號1、2部分失竊日期相同，是否同時賣給癸○○？）
    是。」等語（見第八三○二號偵卷第四一、四二頁），經核
    僅能證明被告有向籃仁厚購買觸媒轉換器之事實；至籃仁厚
    所述被告也沒有問伊（觸媒轉換器之來源），應該是心照不
    宣云云，應屬其個人臆測之詞，尚不足以推認被告即已知悉
    該觸媒轉換器為贓物，況籃仁厚亦明確證述未告知被告該觸
    媒轉換器係贓物（見第八三○二號偵卷第四一頁）。而被告
    於偵查中所供筆錄（見第八三○二號偵卷第七、八頁），經
    原審當庭勘驗，確認被告已供稱：「檢察官問：知道是籃仁
    厚行竊偷來的嗎？老實講喔。被告癸○○答稱：我是沒懷疑
    那麼多」等語明確。嗣經檢察官再追問：有懷疑但不知道？
    被告癸○○始答稱：嗯（台語）。檢察官再問：確實有懷疑
    ，覺得怪怪的對嗎？被告癸○○則稱：是稍微（台語）。」
    （見原審卷第六一頁勘驗筆錄），縱為實在，然被告究係購
    買前稍微覺得怪怪，或購買後聽人講述，才覺得稍微怪怪，
    並不明確，亦不足以推認被告係在購買前已察覺該觸媒轉換
    器之來源有問題，而仍故予買受。又如先不知為贓物，買受
    後始懷疑其為贓物，亦難以贓物罪相繩。
(二)次據證人未○○於原審九十七年十二月十一日審理時證稱：
    「（你在何處工作？）嘉義市大和汽車擔任引擎技師。」、
    「（籃仁厚在大和汽車擔任何職務？）也是引擎技師。」、
    「（你如何認識籃仁厚及癸○○？）我跟籃仁厚是同事，癸
    ○○是我表哥介紹認識的。」、「（你是否曾經跟癸○○說
    過籃仁厚要去賣觸媒轉換器給他嗎？）有說過一次。」、「
    （是在什麼樣的時機下說的？）籃仁厚那時候跟我是同事，
    他跟我要癸○○的電話。」、「（後來籃仁厚是否一直都待
    在公司？）他大約做到九十六年六月底。」、「（他後來去
    哪裡工作你是否知道？）有聽說他是在資源回收場，但是我
    沒有去求證。」、「（你是聽誰說的？）是我們同事修理車
    的。」、「（你在給籃仁厚電話之後，籃仁厚有無要求你打
    電話給癸○○？）我有告訴癸○○。」、「（你告訴癸○○
    什麼內容？）就我同事要賣他觸媒轉換器。」、「（你有講
    同事的姓名嗎？）有，我說『阿厚』要賣觸媒給你。」、「
    （你知道籃仁厚觸媒轉換器的來源嗎？）不知道，根據我們
    從事修車的，私底下都還會接一些工作，我聽說他在資源回
    收場工作，來源應該會比較多一點。」、「（觸媒轉換器怎
    麼會賣給資源回收場？）有時候資源回收場也會拆車，例如
    報廢車，也會拆下來。」等語（見原審卷第一八六至一八八
    頁、第一九○、一九一頁）；證人籃仁厚亦證稱「我和未○
    ○是同事，未○○只是我同事，我沒有跟同事講說觸媒轉換
    器是我偷來的」、「（癸○○知道你是在做什麼的嗎？）知
    道，我有跟他講說我是在做（修）車的。」（見原審卷第一
    七二、一七七頁）等語，未○○既曾向被告介紹其同事籃仁
    厚要賣觸媒轉換器，籃仁厚亦曾告知被告其是做（修）車行
    業，而未○○與被告原係熟識朋友，明知未○○係在大和汽
    車公司工作，依其介紹而認識籃仁厚，則被告推認籃仁厚替
    客戶維修車輛後，客戶留下諸多汽車廢棄材料如觸媒轉換器
    ，不疑有何來源不明之贓物，而向其買受，尚與經驗論理法
    則無違。另本件被告向籃仁厚買受觸媒轉換器之數量，依起
    訴書之認定，係九十六年六月二十五日二支，同年六月二十
    九日，同年八月二日，同年八月二十六日，同年八月底某日
    ，同年九月中旬某日，同年九月間某日各一支，前後共七次
    ，合計僅有八支，由此買賣之日期及數量，可知被告向籃仁
    厚買受觸媒轉換器，最短四天，最長多達一月，並無每隔一
    日即向籃仁厚買受觸媒轉換器之情形，況亦不能以被告向籃
    仁厚購買之次數，遽而推定被告係知贓故買。至籃仁厚於白
    天早上八點多與被告電話聯繫表明當日可販售之數量（見原
    審卷第一七四、一八三頁），係屬一般日間正常交易方式，
    並無事證堪認被告應懷疑該貨即係來路不明之贓物。又證人
    未○○所述，伊是在九十六年六月間介紹被告籃仁厚賣觸媒
    轉換器給被告癸○○，後來被告癸○○有問過一次有關被告
    籃仁厚的事情，是在差不多一個月後（見原審卷第一八九、
    一九二、一九四頁）；與被告所稱：伊是在九十六年九、十
    月間某日，因被告籃仁厚來賣觸媒轉換器，伊不在店裡，遂
    請被告籃仁厚將觸媒轉換器寄放在岳母吳金燕家中，事後吳
    金燕要被告癸○○注意被告籃仁厚是否有問題，伊不放心才
    向未○○確認（見原審卷第五三頁）；雖二人所述詢問日期
    稍有出入，惟以人之記憶有限，難免因時間等因素遺忘，亦
    屬人之常情，然確有詢問之基本事實既屬相同，再參以未○
    ○到庭具結證述，以擔保其證言之可信性，當不致甘冒偽證
    罪責，維護被告之理，渠等陳述之基本事實與真實性無礙，
    仍非不得採信。
(三)證人籃仁厚迭次證稱：其賣給被告觸媒轉換器之價格約在二
    千五百元左右等語在卷（見原審卷第一七○、一八四頁），
    而據證人未○○證稱：「（你們公司曾經賣觸媒轉換器給癸
    ○○嗎？）有。」、「（你知道當時候賣得價格？）差不多
    二千五、二千六百元之間。」、「（你怎會知道二千五百元
    、二千六百元是否符合市場平均價？）因為收購觸媒轉換器
    不只癸○○而已，有很多人都來問我們，癸○○收購的價格
    比較高一點，所以我們都賣給他。」等語（見原審卷第一八
    八頁）。另據戊○○於本院證稱：「（請提示警卷B卷一一
    五頁至一二二頁，九十六年十一月十七日戊○○作證時所提
    其日東輪胎經營估價單，是否如你警訊所述以二千七百元賣
    給被告？）是的，九十六年十月十七日日以二千七百元賣給
    被告。」、「（九十六年十月十七日以二千七百元賣給被告
    癸○○，是否在這之前就陸續賣給被告？）有，之前有八、
    九百元的利潤，後來黃金漲價，外面有人在收購。」、「（
    為何有那麼多人願意要換觸媒轉換器？）這是客人拆下中古
    物品，以前單價並不高，有四、五百元或六、七百元不等，
    是因為黃金金價提升，而為觸媒轉換器內有重金屬成份，所
    以有很多人高價收購，拿回去提煉，後來因為利潤高，所以
    我們會跟客人推薦，我們賣他是白鐵金屬觸媒不會生鏽也是
    高流量，排放效力較好，會提升馬力，也會省油，客人大多
    會換，我們也比較有利潤。」、「（九十六年十月十七日前
    二、三個月的價格多少？）誤差幾百元，二千五百元至二千
    四百元。」、「（提示今日庭呈辯護狀證物一，是被告作資
    源回收的單據，是與日東所做買賣單據，品名一之觸媒轉換
    器是否二千八百五十元？）是的，九十六年十一月十七日被
    告來收購，是二千八百五十元。」、「（二千五百元至二千
    八百五十元是否指中小型車輛？）一般中小型車是二千五百
    元至二千八百五十元。」等語甚詳（見本院九十八年六月二
    十七日審判筆錄第四、五頁），足認被告向籃仁厚買受價格
    ，與市價並非顯不相當，且因黃金金價提昇，致提昇觸媒轉
    換器之售價。是被告向戊○○、侯喬鈞購買每支觸媒轉換器
    之價格二千七百元之時間為九十六年十月十七日（見警A卷
    第十九頁、警B卷第九九、一○八頁），與被告向籃仁厚購
    買之時間不同，尚難援引為被告向籃仁厚買受時價格之比較
    ，足見被告對該觸媒轉換器未有贓物之認識。
(四)證人戊○○於警詢中雖證稱：被告癸○○是到伊所經營的輪
    胎行收購該等觸媒轉換器，當時被告癸○○曾主動詢問觸媒
    轉換器之來源，經伊告知是客人為了省油而委由伊改裝車輛
    ，才會留下該七支觸媒轉換器出售等語（見警B卷第一○七
    至一○九頁）。而侯喬鈞於警詢中則證稱：被告癸○○至伊
    所經營之輪胎行收購觸媒轉換器，並沒有問及觸媒轉換器之
    來源等語（見警B卷第一○○頁）。足見被告買受觸媒轉換
    器，並非每次均有確認觸媒轉換器之來源，其未向籃仁厚確
    認觸媒轉換器之來源，亦不足推認被告應可預見籃仁厚販售
    之觸媒轉換器係屬贓物。至被告癸○○未直接詢問籃仁厚觸
    媒轉換器之來源，反而向介紹人即其朋友未○○求證，益較
    客觀可信，且無買受中古商品，必須留存任何書面證明或紀
    錄之規定，故未留存證明或紀錄，僅可謂被告買賣不知取證
    ，不能推定被告知贓故買。
(五)被告另聲請就被告進行精神疾病鑑定，以證明偵查中陳述，
    非出於真意及傳喚被告岳母吳金燕，以證明證人有要求被告
    注意籃仁厚是否有問題，被告直接回答說應該不會有問題，
    足見被告確實不知籃仁厚出售贓物云云。惟精神疾病鑑定僅
    能證明其目前狀況，不能推認其於偵查中製作筆錄之情況，
    且被告於偵查中尚非無法為完全之陳述，如上所述，核無鑑
    定之必要。又被告無故買贓物之犯意，業經本院綜合卷附事
    證認定如上，並無傳喚吳金燕之必要。
七、綜上所述，被告所辯，尚堪採信，此外，又查無其他確實證
    據足以證明被告確有知贓故買犯行，應認不能證明被告犯罪
    ，原審未予詳查，遽就此部分為被告論罪科刑，尚有未洽，
    被告上訴意旨，否認本件犯罪，為有理由，自應由本院將原
    判決關於癸○○部分撤銷改為無罪之諭知，以期適法。
據上論結、應依刑事訴訟法第三百六十九條第一項前段、第三百
六十四條、第三百零一條第一項，判決如主文。
本案經檢察官郭珍妮到庭執行職務。
中    華    民    國    98    年    9     月     3     日
                  刑事第四庭    審判長法  官  吳志誠
                                      法  官  陳珍如
                                      法  官  高明發
以上正本證明與原本無異。
不得上訴。
                                      書記官  黃子起
中    華    民    國    98    年    9     月     4     日
【附表】
┌─┬────┬───────┬───┬────────┬────────┬────────────┐
│編│竊盜時間│竊盜地點      │被害人│竊取物品        │被害人是否已領回│證據及出處              │
│號│        │              │      │                │遭竊物品        │                        │
├─┼────┼───────┼───┼────────┼────────┼────────────┤
│1 │96年6 月│嘉義市興嘉國小│丑○○│車牌號碼8683-KB │已領回警A 卷第51│1、被害人丑○○警詢筆錄 │
│  │24日20時│（起訴書附表誤│      │號自用小客車（起│頁扣押物品目錄表│   （警A 卷第28至29頁、 │
│  │至25日14│載為興佳國小）│      │訴書附表誤載為小│編號23之觸媒轉換│   警B 卷第90至92頁）   │
│  │時許間之│大門前        │      │貨車）之觸媒轉換│器              │2、被害報告單（警A 卷第 │
│  │某時    │              │      │器1 支          │                │   30頁、警B 卷第96頁） │
│  │        │              │      │                │                │3、贓物認領保管單（警B卷│
│  │        │              │      │                │                │   第97頁）             │
├─┼────┼───────┼───┼────────┼────────┼────────────┤
│2 │96年6月 │嘉義市○○路60│甲○○│車牌號碼2U-1739 │已領回警A 卷第51│1、被害人甲○○警詢筆錄 │
│  │25日某時│巷巷口        │      │號自用小貨車之觸│頁扣押物品目錄表│   （警B 卷第23至27頁） │
│  │        │              │      │媒轉換器、氧感知│編號15之觸媒轉換│2、被害報告單（警B卷第31│
│  │        │              │      │器、前段排氣管各│器              │   頁）                 │
│  │        │              │      │1個             │                │3、贓物認領保管單（警B卷│
│  │        │              │      │                │                │   第32頁）             │
├─┼────┼───────┼───┼────────┼────────┼────────────┤
│3 │96年6 月│嘉義市○○路與│丁○○│車牌號碼DF-3413 │已領回警A 卷第51│1、被害人丁○○警詢筆錄 │
│  │24日8 時│德安路口旁    │      │號廂式自小客車（│頁扣押物品目錄表│   （警B卷第33至37頁）  │
│  │30分至29│              │      │起訴書附表誤載為│編號19之觸媒轉換│2、被害報告單（警B 卷第 │
│  │日15時許│              │      │小貨車）之觸媒轉│器              │   40頁）               │
│  │間之某時│              │      │換器1 個        │                │3、贓物認領保管單（警B  │
│  │        │              │      │                │                │   卷第41頁）           │
├─┼────┼───────┼───┼────────┼────────┼────────────┤
│4 │96年7月 │嘉義市○○路  │乙○○│車牌號碼2W-3883 │被害人無法指認其│1、被害人乙○○警詢筆錄 │
│  │24日7時 │339號旁       │      │號、0206-FF號、8│失竊之觸媒轉換器│   （警C 卷第9 、11至13 │
│  │30分許發│              │      │075-RR號、XX-592│，未領回        │   頁）                 │
│  │現遭竊前│              │      │3號自用小貨車之 │                │2、被害報告單（警C 卷第 │
│  │某時    │              │      │觸媒轉換器、排氣│                │   16頁）               │
│  │        │              │      │管吊耳各4支及排 │                │                        │
│  │        │              │      │氣管1支         │                │                        │
├─┼────┼───────┼───┼────────┼────────┼────────────┤
│5 │96年8月2│嘉義市○○路  │己○○│車牌號碼UR-7301 │已領回警A 卷第51│1、被害人己○○警詢筆錄 │
│  │日2 時許│211之1號前    │      │號自用小貨車之觸│頁扣押物品目錄表│   （警B卷第42至46頁）  │
│  │發現遭竊│              │      │媒轉換器1個     │編號25之觸媒轉換│2、被害報告單（警B 卷第 │
│  │前某時  │              │      │                │器              │   49頁）               │
│  │        │              │      │                │                │3、贓物認領保管單（警B  │
│  │        │              │      │                │                │   卷第50頁）           │
├─┼────┼───────┼───┼────────┼────────┼────────────┤
│6 │96年8月 │嘉義縣中埔鄉隆│辛○○│車牌號碼9417-NL │已領回警A 卷第51│1、被害人辛○○警詢筆錄 │
│  │26日3時 │興村十字路11之│      │號自用小貨車之觸│頁扣押物品目錄表│   （警B卷第51至53頁）  │
│  │30分許發│13號後方空地  │      │媒轉換器1 個    │編號11之觸媒轉換│2、被害報告單（警B 卷第 │
│  │現遭竊前│              │      │                │器              │   56頁）               │
│  │某時    │              │      │                │                │3、贓物認領保管單（警B卷│
│  │        │              │      │                │                │   第57頁）             │
├─┼────┼───────┼───┼────────┼────────┼────────────┤
│7 │96年8月 │嘉義市○○○路│子○○│車牌號碼6659-MA │被害人無法指認其│1、被害人子○○警詢筆錄 │
│  │底某日，│734巷3號旁    │      │號自用小貨車之觸│失竊之觸媒轉換器│   （警C卷第17至19頁）  │
│  │於當日7 │              │      │媒轉換器1個     │，未領回        │2、被害報告單（警C 卷第 │
│  │時許發現│              │      │                │                │   22頁）               │
│  │遭竊    │              │      │                │                │                        │
├─┼────┼───────┼───┼────────┼────────┼────────────┤
│8 │96年9月 │嘉義市○○○路│巳○○│車牌號碼N3-3089 │被害人無法指認其│1、被害人巳○○警詢筆錄 │
│  │中旬某日│850巷55號前   │      │號自用小貨車之觸│失竊之觸媒轉換器│   （警C卷第23至25頁）  │
│  │，當日早│              │      │媒轉換器1個     │，未領回        │2、被害報告單（警C 卷第 │
│  │上發現遭│              │      │                │                │   28頁）               │
│  │竊      │              │      │                │                │                        │
├─┼────┼───────┼───┼────────┼────────┼────────────┤
│9 │96年9月 │嘉義市○○○路│寅○○│車牌號碼C2-9538 │已領回警A 卷第51│1、被害人寅○○警詢筆錄 │
│  │中旬某日│與南京路口旁  │      │號自用小貨車之觸│頁扣押物品目錄表│   （警C卷第29至31頁）  │
│  │，當日早│              │      │媒轉換器1個     │編號32之觸媒轉換│2、被害報告單（警C 卷第 │
│  │上發現遭│              │      │                │器              │   34頁）               │
│  │竊      │              │      │                │                │3、贓物認領保管單（警C卷│
│  │        │              │      │                │                │   第35頁）             │
├─┼────┼───────┼───┼────────┼────────┼────────────┤
│10│96年9月 │嘉義縣中埔鄉金│辰○○│車牌號碼LS-4159 │已領回警A 卷第51│1、被害人辰○○警詢筆錄 │
│  │間某日6 │蘭村頂山門9號 │      │號自用小貨車之觸│頁扣押物品目錄表│   （警B卷第77至79頁）  │
│  │時許發現│之11          │      │媒轉換器1個     │編號31之觸媒轉換│2、被害報告單（警B 卷第 │
│  │遭竊前某│              │      │                │器              │   82頁）               │
│  │時      │              │      │                │                │3、贓物認領保管單（警B卷│
│  │        │              │      │                │                │   第83頁）             │
├─┼────┼───────┼───┼────────┼────────┼────────────┤
│11│96年9月 │嘉義市○○街96│申○○│車牌號碼6885-NL │被害人無法指認其│1、被害人申○○警詢筆錄 │
│  │23日16時│號前          │      │號自用小貨車之觸│失竊之觸媒轉換器│   （警B卷第84至86頁）  │
│  │許發現遭│              │      │媒轉換器1個     │，未領回        │2、被害報告單（警B 卷第 │
│  │竊前某時│              │      │                │                │   89頁）               │
├─┼────┼───────┼───┼────────┼────────┼────────────┤
│12│96年9月 │嘉義縣中埔鄉中│午○○│車牌號碼UA-1528 │已領回警A 卷第51│1、被害人午○○警詢筆錄 │
│  │19日17時│華路727 號前巷│      │號自用小貨車之觸│頁扣押物品目錄表│   （警D卷第11至13頁）  │
│  │許發現遭│內停車場      │      │媒轉換器1個     │編號33之觸媒轉換│2、被害報告單（警D 卷第 │
│  │竊前某時│              │      │                │器              │   16頁）               │
│  │        │              │      │                │                │3、贓物認領保管單（警D  │
│  │        │              │      │                │                │   卷第17頁）           │
├─┼────┼───────┼───┼────────┼────────┼────────────┤
│13│96年9月 │嘉義縣水上鄉中│庚○○│車牌號碼C4-2106 │被害人無法指認其│1、被害人庚○○警詢筆錄 │
│  │底某日深│庄（起訴書附表│      │號自用小貨車之觸│失竊之觸媒轉換器│   （警C卷第36至38頁）  │
│  │夜零時許│誤載為中莊）72│      │媒轉換器1個     │，未領回        │2、被害報告單（警C 卷第 │
│  │，當日早│之4 號旁      │      │                │                │   40頁）               │
│  │上發現遭│              │      │                │                │                        │
│  │竊      │              │      │                │                │                        │
├─┼────┼───────┼───┼────────┼────────┼────────────┤
│14│96年9 月│嘉義市○○街  │卯○○│車牌號碼RX-6920 │被害人無法指認其│1、被害人卯○○警詢筆錄 │
│  │間某日，│217號旁       │      │號自用小貨車之觸│失竊之觸媒轉換器│   （警卷第18至20頁）   │
│  │10月間某│              │      │媒轉換器1個     │，未領回        │2、被害報告單（警D 卷第 │
│  │日19時許│              │      │                │                │   23頁）               │
│  │發現    │              │      │                │                │3、本院97年12月11日辦理 │
│  │        │              │      │                │                │   刑事案件電話紀錄查詢 │
│  │        │              │      │                │                │   表（本院卷第238頁）  │
├─┼────┼───────┼───┼────────┼────────┼────────────┤
│15│96年8月 │嘉義縣中埔鄉和│壬○○│車牌號碼HL-2566 │                │1、被害人壬○○警詢筆錄 │
│  │31日10時│睦村司公72號│      │號自用小客車    │                │   （警B卷第58至62頁）  │
│  │許發現遭│前            │      │（價值約2萬元） │                │2、被害報告單（警B 卷第 │
│  │竊前某時│              │      │                │                │   65頁）               │
│  │        │              │      │                │                │3、失車紀錄查詢單（警B卷│
│  │        │              │      │                │                │   第66頁）             │
├─┼────┼───────┼───┼────────┼────────┼────────────┤
│16│96年9月1│嘉義市○○路  │丙○○│車牌號碼B9-4256 │                │1、被害人丙○○警詢筆錄 │
│  │日19時至│175號停車場   │      │號自用小客車    │                │   （警B卷第67至71頁）  │
│  │20時30分│              │      │（價值約10萬元）│                │2、被害報告單（警B 卷第 │
│  │許間某時│              │      │                │                │   74頁）               │
│  │        │              │      │                │                │3、失車紀錄查詢單、嘉義 │
│  │        │              │      │                │                │   市警察局車輛協尋電腦 │
│  │        │              │      │                │                │   輸入單（警B 卷第75至 │
│  │        │              │      │                │                │   76頁）               │
└─┴────┴───────┴───┴────────┴────────┴────────────┘


司法院資訊處製作；財團法人民間司法改革基金會備份。
